【裁判字號】    99,訴,1864
【裁判日期】    991230
【裁判案由】    毒品危害防制條例
【裁判全文】
臺灣臺北地方法院刑事判決              99年度訴字第1864號
公  訴  人  臺灣臺北地方法院檢察署檢察官
被      告  江憶雯
上列被告因違反毒品危害防制條例案件，經檢察官提起公訴（99
年度毒偵字第3176號），由本院合議庭裁定改依簡式審判程序審
理，茲判決如下：
    主    文
江憶雯施用第一級毒品，累犯，處有期徒刑拾月。
扣案之吸食器壹組，沒收。
    事    實
一、江憶雯曾有多次違反毒品危害防制條例等前科，其中(1)於民
    國九十六年間，因施用毒品案件，經本院以九十六年度毒聲
    字第六一四號裁定送觀察、勒戒，因認無繼續施用傾向，於
    九十七年一月十一日出所，並經臺灣臺北地方法院檢察署檢
    察官以九十六年度偵緝字第三０三號、九十七年度毒偵字第
    一五二號不起訴處分確定；(2)於九十七年間，因施用毒品案
    件，經本院以九十七年度訴字第八０五號刑事判決判處有期
    徒刑六月，如易科罰金，以新臺幣一千元折算一日確定，於
    九十七年八月六日易科罰金執行完畢；(3)於九十九年間，因
    施用毒品案件，經本院以九十九年度訴字第三０六號刑事判
    決判處有期徒刑十月確定；(4)於九十九年間，因施用毒品案
    件，經本院以九十九年度訴字第九四五號刑事判決各判處有
    期徒刑十月，應執行有期徒刑一年六月確定，現仍執行上開
    如(3)、(4)所示之有期徒刑中。
二、詎其於上開如(2)所示之有期徒刑執行完畢後，仍不知悔改，
    五年以內，復基於施用第一級毒品海洛因及第二級毒品安非
    他命之犯意，於九十九年八月二十六日晚上七時二十五分許
    ，在臺北縣政府警察局新店分局碧潭派出所內，經警對其採
    尿送驗時起回溯二十六小時內之某時許（然應扣除自同日下
    午一時三十分許為警查獲時止至同日晚上七時二十五分許經
    警對其採尿送驗時止之該段期間），在其臺北縣新店市○○
    路六四巷四號一樓一０三室之租屋處內，以將第一級毒品海
    洛因及第二級毒品安非他命同時置入吸食器後以打火機燒烤
    使之霧化成煙之方式，同時非法施用第一級毒品海洛因及第
    二級毒品安非他命。嗣於同年月日下午一時三十分許，在臺
    北縣新店市○○路與寶橋路口，另案通緝予以查獲時，經警
    查獲吸食器一組，經警採尿送驗呈嗎啡類及安非他命類陽性
    反應，而查知上情。
三、案經臺北縣政府警察局新店分局移送臺灣臺北地方法院檢察
    署檢察官偵查起訴。
    理    由
一、訊據被告江憶雯對於上開犯罪事實坦承不諱，且經將被告於
    上開時、地為警查獲後，經警對其所採得之尿液送交鑑驗後
    ，以酵素免疫分析法初步檢驗結果及以氣相層析質譜儀法確
    認檢驗結果，確呈鴉片類及安非他命類陽性反應，此有勘查
    採證同意書、臺北縣政府警察局新店分局偵辦毒品危害防制
    條例案被移送者姓名及代碼對照表、九十九年九月二十四日
    北縣警店刑字第０九九００四八五五四號函暨函覆之臺灣檢
    驗科技股份有限公司濫用藥物檢驗報告各一份附卷可稽（偵
    查卷第一八頁、第一九頁、第四四頁、第四五頁）。此外，
    並有被告於上開時、地為警查獲時之搜索扣押筆錄、自願受
    搜索同意書、扣押物品目錄表各一份附卷足憑（偵查卷第一
    ０頁至第十三）以及吸食器一組扣案可資佐證。足徵被告上
    開自白屬實可採。
二、被告前因施用毒品案件，其中(1)於九十六年間，因施用毒品
    案件，經本院以九十六年度毒聲字第六一四號裁定送觀察、
    勒戒，因認無繼續施用傾向，於九十七年一月十一日出所，
    並經臺灣臺北地方法院檢察署檢察官以九十六年度偵緝字第
    三０三號、九十七年度毒偵字第一五二號不起訴處分確定；
    (2)於九十七年間，因施用毒品案件，經本院以九十七年度訴
    字第八０五號刑事判決判處有期徒刑六月，如易科罰金，以
    新臺幣一千元折算一日確定，於九十七年八月六日易科罰金
    執行完畢；(3)於九十九年間，因施用毒品案件，經本院以九
    十九年度訴字第三０六號刑事判決判處有期徒刑十月確定；
    (4)於九十九年間，因施用毒品案件，經本院以九十九年度訴
    字第九四五號刑事判決各判處有期徒刑十月，應執行有期徒
    刑一年六月確定，現仍執行上開如(3)、(4)所示之有期徒刑中
    ，此有臺灣高等法院被告前案紀錄表一份在卷可按，被告在
    其上開違反毒品危害防制條例案件之觀察、勒戒執行完畢釋
    放後，五年以內再犯本件施用毒品之罪甚明。從而，本件事
    證明確，被告施用第一級毒品海洛因及第二級毒品安非他命
    之犯行，洵堪認定，應予依法論處。
三、核被告所為，係犯毒品危害防制條例第十條第一項、第二項
    之施用第一級毒品及第二級毒品罪。被告持有第一級毒品海
    洛因、第二級毒品安非他命進而施用，其持有第一級毒品海
    洛因及第二級毒品安非他命之低度行為，應分別為其施用第
    一級毒品海洛因及施用第二級毒品安非他命之高度行為所吸
    收，均不另論罪。又被告在上開時、地，係以將第一級毒品
    海洛因及第二級毒品安非他命同時置入吸食器內以打火機燒
    烤使之霧化成煙之方式，施用第一級毒品海洛因及第二級毒
    品甲基安非他命，其所犯上開二罪間，為一行為觸犯數罪名
    之想像競合犯裁判上一罪關係，應依刑法第五十五條規定，
    從一重之施用第一級毒品罪處斷。至公訴意旨認被告係於不
    同時、地分別施用第一級毒品海洛因及第二級毒品安非他命
    ，然因被告自警詢時起即供稱其係將第一級毒品海洛因及第
    二級毒品安非他命同時置入吸食器內以打火機燒烤使之霧化
    成煙之方式，施用第一級毒品海洛因及第二級毒品甲基安非
    他命（偵查卷第八頁），且無積極證據足以證明被告係先後
    分別施用第一級毒品海洛因及第二級毒品安非他命，而非同
    時施用，自應為有利於被告之認定，是公訴意旨認被告所犯
    上開施用第一級毒品及第二級毒品罪間，犯意各別，行為互
    異，應予分論併罰，容有誤會，附此敘明。又被告曾於九十
    七年間，因施用毒品案件，經本院以九十七年度訴字第八０
    五號刑事判決判處有期徒刑六月，如易科罰金，以新臺幣一
    千元折算一日確定，於九十七年八月六日易科罰金執行完畢
    在案，此有上開臺灣高等法院被告前案紀錄表一份附卷可按
    ，其於上開有期徒刑執行完畢後，五年以內，故意再犯本件
    有期徒刑以上之罪，為累犯，應依刑法第四十七條第一項規
    定加重其刑。爰審酌被告前因違反毒品危害防制條例之施用
    毒品案件，經觀察、勒戒執行完畢，並經有期徒刑之執行完
    畢後，仍不知戒除，又於上開時、地同時施用第一級毒品海
    洛因及第二級毒品安非他命、施用為自戕行為、所生危害及
    事後坦承犯行之態度等一切情狀，量處如主文所示之刑。至
    扣案之吸食器一組，係被告所有供本件施用第一級毒品及第
    二級毒品所用之物，此業經被告於本院審理時供認在卷，自
    應依刑法第三十八條第一項第二款規定，併予宣告沒收。
四、按被告所犯為死刑、無期徒刑、最輕本刑三年以上有期徒刑
    之罪或高等法院管轄第一審案件以外之罪，並經被告於準備
    程序就被訴事實為有罪之陳述，經告知簡式審判程序之旨，
    並聽取被告及檢察官之意見後，經本院合議庭依刑事訴訟法
    第二百七十三條之一規定，裁定由受命法官獨任進行簡式審
    判程序審理，併予敘明。
據上論斷，依刑事訴訟法第二百七十三條之一第一項、第二百九
十九條第一項前段，毒品危害防制條例第十條第一項、第二項，
刑法第十一條前段、第四十七條第一項、第五十五條、第三十八
條第一項第二款，判決如主文。
本案經檢察官郭力菁到庭執行職務。
中    華    民    國    99    年    12    月    30    日
                        臺灣臺北地方法院刑事第十五庭
                            法  官  吳麗英
上正本證明與原本無異。
如不服本判決應於收受送達後10日內向本院提出上訴書狀，並應
敘述具體理由；其未敘述上訴理由者，應於上訴期間屆滿後20日
內向本院補提理由書（均須按他造當事人之人數附繕本）「切勿
逕送上級法院」。
                            書記官  藍儒鈞
中    華    民    國    99    年    12    月    30    日
附錄本案論罪科刑法條：
毒品危害防制條例第十條：施用第一級毒品者，處六月以上五年
                        以下有期徒刑。
                        施用第二級毒品者，處三年以下有期
                        徒刑。

司法院資訊處製作；財團法人民間司法改革基金會備份。
